hr-HR: Način ispisivanja: Graviranje; Litografija; Plošni tisak; Ostalo
sv: Utskriftsmetod: Gravering; Litografi; Offset tryck; Övrigt
ja: 印刷方法: 彫刻; リソグラフィ; オフセット印刷; その他
bg-BG: Метод на печат: Гравиране; Литография; Офсетов печат; Други
ko: 인쇄 방식: 새겨넣기; 리소그래피; 오프셋 인쇄; 기타
zh-CN: 印刷方法: 镌刻; 光刻; 胶印; 其他
vi: Phương pháp in: Điêu khắc; In thạch bản; In offset; Khác
pl: Metoda drukowania: Grawerunek; Litografia; Druk offsetowy; Inne
sk-SK: Spôsob tlače: Gravírovanie; Litografia; Ofsetová tlač; Iné
pt-BR: Método de impressão: Gravação; Litografia; Impressão offset; Outro
it: Metodo di stampa: Incisione; Litografia; Stampa offset; Altro
en: Printing method: Engraving; Lithography; Offset printing; Other
ro-RO: Metoda de imprimare: Gravare; Litografie; Imprimare offset; Altele
nb: Utskriftsmetode: Gravering; Litografi; Offsettrykk; Annet
sl-SI: Način tiskanja: Graviranje; Litografija; Ofsetni tisk; Drugo
tr: Baskı Yöntemi: Gravür; Litografi; Ofset baskı; Diğer
es: Método de impresión: Grabado; Litografía; Impresión offset; Otros
nl: Printmethode: Gravure; Lithografie; Offsetdruk; Andere
ru: Способ печати: Гравировка; Литография; Офсетная печать; Другое
cs: Způsob tisku: Rytí/gravírování; Litografie; Ofsetový tisk; Jiné
el: Μέθοδος εκτύπωσης: Χάραξη; Λιθογραφία; Εκτύπωση offset; Άλλο
hu: Nyomtatási mód: Gravírozás; Litográfia; Ofszetnyomás; Egyéb
th: วิธีการพิมพ์: การแกะสลัก; การพิมพ์หิน; การพิมพ์ออฟเซ็ต; อื่นๆ
zh-TW: 印刷方式: 雕刻; 照相平版印刷; 平版印刷; 其他
da: Udskrivningsmetode: Gravering; Litografi; Offsetprint; Andet
de: Druckmethode: Gravur; Lithografie; Offsetdruck; Sonstiges
pt-PT: Método de impressão: Gravação; Litografia; Impressão offset; Outro
lt-LT: Spausdinimo būdas: Graviravimas; Litografija; Ofsetinė spauda; Kita
fi: Tulostusmenetelmä: Kaiverrus; Litografia; Offsetpainatus; Muu
fr: Méthode d’impression: Gravure; Lithographie; Impression offset; Autre